【裁判字號】    99,簡上,204
【裁判日期】    991029
【裁判案由】    竊盜等
【裁判全文】
臺灣高雄地方法院刑事判決             99年度簡上字第204號
上  訴  人  臺灣高雄地方法院檢察署檢察官
被      告  乙○○
上列被告因竊盜等案件，不服本院高雄簡易庭民國99年3 月10日
99年度審簡字第999 號刑事簡易判決（聲請簡易判決處刑案號：
99年度偵字第699 號），本院判決如下。
    主  文
上訴駁回。
    事  實
一、乙○○( 乙○○上訴部分已於99年8 月17日撤回上訴) 前因
    侵占、偽造有價證券等案件，分別經臺灣高等法院臺南分院
    以92年度上訴字第1419號判決判處有期徒刑1 年2 月確定，
    及以93年度上更一字第250 號判決判處有期徒刑3 年2 月確
    定，前開2 罪嗣經裁定定應執行刑為有期徒刑4 年2 月確定
    ，於民國95年9 月20日縮短刑期假釋出監，假釋期間付保護
    管束，於96年5 月18日保護管束期滿，假釋未經撤銷視為執
    行完畢。詎仍不知悔改，復意圖為自己不法之所有，於98年
    10月11日，利用在高雄縣丙○市○○路○段73號12樓甲○○
    ○住處借住之機會，趁甲○○○疏未注意之際，徒手竊取甲
    ○○○之中華郵政郵局帳號00000000000000號提款卡1 張，
    得手後基於以同上之不正方法由自動付款設備取得他人之物
    之犯意，於同日22時47分至22時49分止，前往高雄縣丙○市
    ○○路236 號郵局，插入上開中華郵政提款卡，並鍵入密碼
    ，使該自動付款設備辨識系統陷於錯誤，誤認其係有正當權
    源之持卡人，以此方法自該等自動付款設備接續詐領現金新
    臺幣（下同）共計10萬元，致生損害於甲○○○及中華郵政
    公司。又於同年月15日22時31分至22時32分止，再另基於以
    同上之不正方法由自動付款設備取得他人之物之犯意，利用
    自動付款設備插入上開郵局提款卡，並鍵入密碼，詐領現金
    共計10萬元，致生損害於甲○○○及中華郵政公司。嗣甲○
    ○○發現帳戶存款遭盜領，報警循線查獲。
二、案經甲○○○訴由高雄縣政府警察局丙○分局報告臺灣高雄
    地方法院檢察署檢察官偵查後聲請簡易判決處刑。
    理  由
一、按被告以外之人於審判外之陳述，雖不符刑事訴訟法第 159
    條之1 至之4 等4 條之規定，而經當事人於審判程序同意作
    為證據，法院審酌該言詞陳述或書面陳述作成時之情況，認
    為適當者，亦得為證據；又當事人、代理人或辯護人於法院
    調查證據時，知有刑事訴訟法第159 條第1 項不得為證據之
    情形，而未於言詞辯論終結前聲明異議者，視為有前項之同
    意，同法第159 條之5 定有明文。本案下列所引用之供述及
    非供述證據，業經本院依法踐行調查證據程序，公訴人、被
    告均不爭執各該證據之證據能力，且迄本院言詞辯論終結前
    未就上開證據之證據能力聲明異議，又查無依法應排除其證
    據能力之情形，是後述所引用證據之證據能力均無疑義，依
    法自有證據能力，均得作為本案證據，先予敘明。
二、被告乙○○雖經傳未到，惟被告乙○○對上開犯行已於原審
    坦承不諱，核與證人即告訴人甲○○○之指訴相符，並有中
    華郵政郵局帳號000000000000 00 號帳戶交易資料及現場監
    視錄影畫面附卷可稽，足徵被告自白與事實相符，被告犯行
    洵堪認定，應依法論科。
三、核被告所為，係犯刑法第320 條第1 項之竊盜罪及同法第33
    9 條之2 第1 項之非法由自動付款設備取財罪。被告所犯 1
    次竊盜及2 次非法由自動付款設備取財罪間，犯意各別、行
    為互殊，應分論併罰。又被告有上述犯罪科刑及執行情形，
    此有臺灣高等法院被告前案紀錄表可按，其於受徒刑之執行
    完畢後，5 年以內故意再犯本件有期徒刑以上之3 罪，均為
    累犯，應均依刑法第47條第1 項規定，分別加重其刑。
四、按量刑輕重，係屬事實審法院得依職權自由裁量之事項，苟
    已斟酌刑法第57條各款所列情狀而未逾越法定刑度，不得遽
    指為違法；又在同一犯罪事實與情節，如別無其他加重或減
    輕之原因，下級審量定之刑，亦無過重或失輕之不當情形，
    則上級審法院對下級審法院之職權行使，原則上應予尊重，
    （最高法院72年台上字第6696號、75年台上字第7033號判例
    意旨參照）。經查，公訴人上訴意旨，以被告利用告訴人善
    心容留被告借住於告訴人家中之機會，反竊取告訴人之提款
    卡盜領款項花用，其盜領金額高達20萬元，造成告訴人重大
    損失，且被告犯後未與告訴人和解，加以被告係累犯，依法
    本應加重其刑，然原審卻就上開3 罪，僅各量處有期徒刑 3
    月等語，指摘原判決對被告之量刑過輕，難謂妥適云云。惟
    查，原審以本件事證明確，依刑法第320 條第1 項、第 339
    條之2 第1 項、第47條第1 項、第41條第1 項前段、第51條
    第5 款，刑法施行法第1 條之1 論科，及審酌被告正值青壯
    ，不思循正當途徑以獲取財物，竟竊取告訴人甲○○○所有
    之提款卡，並盜領告訴人之存款共新台幣20萬元，確屬不該
    ；惟念及被告犯後坦承犯行，犯罪手段尚屬平和，暨被告之
    犯罪動機、目的、智識程度等一切情狀，分別量處如主文所
    示之刑；復參酌被告之教育程度係高職畢業、家境小康等情
    （見警詢調查筆錄「受詢問人欄」之記載），各諭知以新臺
    幣1,000 元折算1 日之易科罰金折算標準，並定其應執行之
    刑，及諭知易科罰金之折算標準；揆諸上開說明，原審其認
    事用法並無何違法或不當之處，是檢察官上訴意旨，為無理
    由，應予駁回。
五、末按，被告於第二審經合法傳喚，無正當之理由不到庭者，
    得不待其陳述，逕行判決，刑事訴訟法第371 條定有明文。
    次按對於簡易判決處刑不服而上訴者，得準用上開規定，此
    觀諸刑事訴訟法第455 條之1 第3 項之規定自明。本件被告
    經合法傳喚後，無正當理由未到庭，此有本院審判筆錄在卷
    足稽（本院卷第53頁），本院爰不待其陳述，而為一造辯論
    判決，併予敘明。
據上論結，應依刑事訴訟法第455 條之1 第1 項、第3 項、第36
8條，第371 條，判決如主文。
本案經檢察官童志耀到庭執行職務。
中    華    民    國    99    年    10    月    29    日
                刑事第二庭庭    審判長法  官  李政庭
                                      法  官  施盈志
                                      法  官  陳航代
以上正本證明與原本無異。
不得上訴。
中    華    民    國    99    年    10    月    29    日
                                      書記官  林慧君
附錄本案論罪科刑法條
中華民國刑法第320條
（普通竊盜罪、竊佔罪）
意圖為自己或第三人不法之所有，而竊取他人之動產者，為竊盜
罪，處5  年以下有期徒刑、拘役或 5 百元以下罰金。
意圖為自己或第三人不法之利益，而竊佔他人之不動產者，依前
項之規定處斷。
前二項之未遂犯罰之。
中華民國刑法第339條之2
（違法由自動付款設備取得他人之物之處罰）
意圖為自己或第三人不法之所有，以不正方法由自動付款設備取
得他人之物者，處 3 年以下有期徒刑、拘役或 1 萬元以下罰金
。
以前項方法得財產上不法之利益或使第三人得之者，亦同。

司法院資訊處製作；財團法人民間司法改革基金會備份。
